---
title: "R Notebook for EMOS. Case study:Brazilian Ecommerce"
output: html_notebook
---

Ερώτηση:Να γράψετε κώδικα που να βρίσκει από πόσοι πελάτες της επιχείρησης έχουν δηλώσει τοποθεσία το Ρίο ντε Τζανέιρο
```{r}

```

Ερώτηση:Να βρείτε το όνομα του πελάτη που πραγματοποίησε σε μία παραγγελία την αγορά των περισσότερων προϊόντων
```{r}

```

Ερώτηση:Να υπολογίσετε το συνολικό κόστος (αγορα+μεταφορικά) των προϊόντων που αγοράστηκαν από το Sao Paolo
```{r}

```

Ερώτηση:Να βρείτε τον τρόπο/τρόπους πληρωμής του πελάτη από το Ρίο ντε Τζανέιριο που είχε τις μεγαλύτερες από πλευράς κόστους αγορές
```{r}
customers_dataset%>%
  filter(customer_city=="rio de janeiro")%>%
  inner_join(orders_dataset)%>%
  filter(order_status=="delivered")%>%
  inner_join(order_items_dataset)%>%
  summarize(s=sum(price+freight_value))
```

Ερώτηση:Να βρείτε σε ποια ημερομηνία πραγματοποιήθηκαν οι περισσότερες αγορές σε μία μέρα
```{r}
orders_dataset%>%
  mutate(y=year(order_approved_at),m=month(order_approved_at), d=day(order_approved_at))%>%


```

Ερώτηση:Να βρείτε σε ποιον μήνα πραγματοποιήθηκε η μεγαλύτερη εισροή εσόδων για την επιχείρηση
```{r}
orders_dataset%>%
  mutate(y=year(order_approved_at),m=month(order_approved_at), d=day(order_approved_at))%>%
filter(order_status>="delivered")%>%
  inner_join(order_items_dataset)%>%
  group_by(m)%>%
  summarize(s=sum(price))%>%
  arrange(s)
```

Ερώτηση:Να εμφανίσετε την κατηγορία προϊόντος για κάθε ένα από τα προϊόντα που δεν παραδόθηκαν και που δεν απεστάλθηκαν
```{r}
orders_dataset%>%
  filter(order_status=="cancelled")%>%
  inner_join(order_items_dataset)%>%
  inner_join(products_dataset)%>%
  select(products_dataset)

```

Ερώτηση: Ποια ήταν η πόλη του πιο δημοφιλούς(αριθμός πωλήσεων) seller;
```{r}
order_items_dataset%>%
  inner_join(sellers_dataset)%>%
  group_by(seller_id)%>%
  tally()%>%
  arrange(desc(n))

```

Ερώτηση:Να βρείτε τα δύο προϊόντα με τις μεγαλύτερες σε πλήθος πωλήσεις που είχαν περισσότερες από 3 φωτογραφίες στην περιγραφή τους
```{r}
products_dataset%>%
  filter(product_photos_qty>3)%>%
  inner_join(order_items_dataset)%>%
  group_by(product_id)%>%
  summarize(s=sum(order_items_dataset))%>%
  arrange(desc(s))

```

Ερώτηση:Να βρείτε την κατηγορία προϊόντων που είχε τον καλύτερο μέσο όρο αξιολογήσεων
```{r}
products_dataset%>%
  inner_join(order_items_dataset)%>%
  inner_join(orders_dataset)%>%
  inner_join(order_reviews_dataset)%>%
  group_by(product_category_name)%>%
  summarise(m=mean(review_score,na.rm = TRUE))%>%
  arrange(desc(m))

```

Ερώτηση: Να υπολογίσετε το εβδομαδιαίο έσοδο αγορών της κατηγορίας esporte_lazer για τους Καλοκαιρινούς μήνες 
```{r}

```

Ερώτηση:Να βρείτε σε ποια κατηγορία προϊόντος αγοράζουν περισσότερο με την χρήση του τρόπου boleto στην περιοχή MG
```{r}

```


